# 合并范围的确定

提问人：liuwa99 时间：2017-05-23 20:20:27
求助陈版： 背景：一拟IPO公司，其产品主要通过经销商模式进行销售。公司本身销售人员较少，不具有销售规模相匹配的人员结构，公司主要通过经销商对其终端客户进行维护和售后服务。公司的经销商只经销公司的产品，一直比较稳定。
问题：由于公司经销商只销售公司产品，能否使用“如能控制一家公司70%以上的销售或生产，可以纳入合并范围”？ 如果能符合条件，纳入合并范围，能否提供上述依据出处，或其他相关依据。

回答人：chenyiwei
准则中从无“如能控制一家公司70%以上的销售或生产，可以纳入合并范围”这种说法，不论是最早的《合并会计报表暂行规定》，还是 2006 、 2014 版的合并报表准则，都没有这种说法。现在，请依据 2014 年版合并报表准则中的“控制三要素”模型判断对该经销商是否具有控制权。一般仅仅是业务上的依赖是不会导致取得控制权的。